【裁判字號】    95,易,2776
【裁判日期】    951016
【裁判案由】    竊盜
【裁判全文】
臺灣臺中地方法院刑事判決              95年度易字第2776號
公  訴  人  臺灣臺中地方法院檢察署檢察官
被      告  SAKHONKHA.
                    外僑居留證.
            甲○  ○○○○○○.
                    外僑居留證.
上列被告等因竊盜案件，經檢察官提起公訴（95年度偵字第2131
4號），被告於準備程序中就被訴事實為有罪之陳述，受命法官
於聽取當事人之意見後，由本院合議庭裁定以簡式審判程序判決
如下：
    主    文
SAKHONKHAM SANGUD、甲○ ○○○○○○ ○○○○○○共同攜帶兇器竊盜，各
處有期徒刑柒月，並均於刑之執行完畢或赦免後，驅逐出境。
    犯罪事實及理由
一、犯罪事實：
    SAKHONKHAM SANGUD（中文譯名沙雅，下稱沙雅）係泰國人
    ，於民國九十四年八月二日來臺灣並受僱址設於臺中市西屯
    區○○區○路十四號之科宏工業股份有限公司（下稱科宏工
    業公司）擔任技工；甲○ ○○○○○○ ○○○○○○（中文譯名雷山，下
    稱雷山）亦為泰國人，於九十二年九月二日來臺灣工作並受
    僱址設於臺中縣清水鎮○○路十二號之三鈿實業股份有限公
    司，嗣於同年十二月十四日逕自逃逸。沙雅、雷山共同基於
    意圖為自己不法所有之竊盜犯意聯絡，於九十五年九月十六
    日二十時許（起訴書誤載為翌日十二時許），共同侵入上址
    科宏工業公司之非供人居住、未上鎖之倉庫內（無故侵入他
    人建築物部分，未據告訴），沙雅並將客觀上足供兇器使用
    對人之身體、生命、安全構成威脅之扳手一支（未扣案，長
    約二十公分、鐵製材質）交予雷山，由雷山持前開扳手在前
    開倉庫內剪斷機械接地電纜線（毀損部分未據告訴），沙雅
    則在旁把風之分工方式，竊取科宏工業公司所有之電纜線，
    二人竊得部分經雷山剪斷之前開電纜線並離去現場後，發現
    尚有部分業經雷山剪斷之前開電纜線未予取走，沙雅、雷山
    復接續於同日二十二時許，返回上址科宏工業公司之前開倉
    庫內，竊得前開未予取走之電纜線，合計竊得之電纜線約五
    十六公斤。沙雅、雷山得手後，計劃將前開約五十六公斤電
    纜線變賣並均分贓款，並由雷山於同年月二十一日駕駛車號
    六Ｈ─四四九九號自用小客車，載運前開約五十六公斤電纜
    線欲至資源回收場變賣，途經臺中市西屯區○○區○路一號
    之臺中污水廠旁處為警查獲，並在前開小客車之後行李廂內
    扣得前開約五十六公斤電纜線（已發還科宏工業公司），再
    循線查獲沙雅，因而查悉上情。
二、前揭犯罪事實，業據被告沙雅、雷山於警詢、偵查及本院審
    理時均坦白承認，並據在科宏工業公司擔任副廠長之證人丙
    ○○於警詢時證述明確，且有前開約五十六公斤電纜線扣案
    可證，復有外勞居留資料查詢表二紙、護照影本二件、車籍
    作業系統查詢認可資料一紙、扣押物品目錄表一紙、贓物認
    領保管單一紙、查獲相片六張附卷可憑，足認被告二人自白
    確與事實相符。是本案事證明確，被告二人前揭犯行至堪認
    定，應依法論科。
三、論罪科刑：
  (一)按刑法上所謂兇器，其種類並無限制，凡客觀上對於人之生
    命、身體、安全構成威脅，具有危險性之兇器均屬之，且祇
    須行竊時攜帶此種具有危險性之兇器為已足，並不以攜帶之
    初有行兇之意圖為必要（最高法院七十九年臺上字第五二五
    三號判例參照）。且按扳手、鉗子、起子等物，客觀上均足
    對人之生命、身體、安全構成威脅應認為行兇器具，持以行
    竊應成立加重竊盜罪（最高法院七十六年度臺上字第三九二
    九號判決參照）。查被告二人共同為本案竊盜犯行所攜帶之
    前開扳手一支，長約二十公分、為屬鐵製材質，業據被告二
    人陳明在卷（見本院卷十二頁），堪認該扳手質地堅硬，客
    觀上顯對人之生命、身體、安全構成威脅而具有危險性之兇
    器無訛。是核被告二人所為，均係犯刑法第三百二十一條第
    一項第三款之攜帶兇器竊盜罪。
  (二)被告二人就前開竊盜犯行，各有犯意聯絡及行為分擔，為共
    同正犯。
  (三)被告二人第一次在前開倉庫內剪斷機械接地電纜線，並竊得
    部分經雷山剪斷之前開電纜線並離去現場後，發現尚有部分
    業經雷山剪斷之前開電纜線未予取走，被告二人於僅隔二小
    時後之同日，再返回上址科宏工業公司之前開倉庫內，竊得
    前開未予取走之電纜線，合計竊得之電纜線約五十六公斤等
    情，有如前述，被告二人行竊次數雖有二次，惟其時間緊密
    ，侵害同一法益，依一般社會觀念，在刑法評價上，應視為
    數次之接續實施，為包括一罪之接續犯。
  (四)爰審酌被告二人均年值青壯，來臺工作後不思以正當方法賺
    取財物，為貪取不法利益，擅自竊取他人財物以圖不勞而獲
    ，危害社會治安情節非輕，又以攜帶兇器著手竊取他人財物
    之手段非屬平和，惟兼衡酌被告二人犯後均坦承全部犯行、
    尚具悔意等一切情狀，分別量處如主文所示之刑，以示懲儆
    。又被告二人均係外國人，其等二人均受有期徒刑以上刑之
    宣告，爰均併宣告於刑之執行完畢或赦免後，驅逐出境。
  (五)被告二人供本案竊盜犯行所用之前開扳手一支，係科宏工業
    公司所有，被告二人為本案竊盜犯行後旋將前開扳手一支置
    於科宏工業公司內等情，業據被告二人於警詢、本院審理時
    陳明在卷（見沙雅九十五年九月二十一日警詢筆錄、本院卷
    三一頁），且無其他積極證據證明前開扳手一支係屬被告二
    人所有，爰不宣告沒收，附此敘明。
四、應適用之法條：依刑事訴訟法第二百七十三條之一第一項、
    第二百九十九條第一項前段、第三百十條之二、第四百五十
    四條第一項，刑法第二十八條、第三百二十一條第一項第三
    款、第九十五條，判決如主文。
五、如不服本判決，應於判決送達後十日內，向本院提出上訴狀
    （須附繕本），上訴於臺灣高等法院臺中分院。
本案經檢察官乙○○到庭執行職務。
中    華    民    國    95    年    10    月    16    日
                  刑事第九庭    法  官  何世全
以上正本證明與原本無異。
                                書記官  童洪芳美
中    華    民    國    95    年    10    月    16    日
附錄論罪科刑法條：
刑法第三百二十一條第一項第三款：
犯竊盜罪而有左列情形之一者，處六月以上五年以下有期徒刑：
三、攜帶兇器而犯之者。


司法院資訊處製作；財團法人民間司法改革基金會備份。
